# Michel Moura Silva



#### dados pessoais 40 anos, brasileiro

#### contato

+55 (61) 99301-9000 michelmourasilva@gmail.com

Linkedin in

Github Repositório 🗘

#### idiomas

Inglês (Boas noções com o inglês escrito - tradução. Comunicação oral razoável.)

#### conhecimentos

pl/sql, etl, olap, uml, modelagem relacional, modelagem dimensional, modelagem orientada objeto, business intelligence, machine learning, data science, bigdata, java, hibernate, spring data, spring boot, spring mvc, javascript, html5, css, bootstrap, json, python, flask, webservice soap e rest, nosql, r language, scrum e desenvolvimento mobile android

#### **ferramentas**

Oracle Database, Oracle Data
Integration, Microsoft Sql Server
2016, Microsoft Sql Server
Integration Service, Microsoft Sql
Server Reporting Service,
Microsoft Sql Server Analisys
Service, Powerdesigner, Mysql,
Pentaho Data Integration,
Postgree, Microsoft Visual
Studio, Microsoft Visual Studio
Code, Spring Tool Suite, Intellij
Idea 2018, R Studio, Intellij
Pycharm, Jupyter Notebook, Sas,
Mongo Db, Elasticsearch, Git,
Docker, Jira

#### resumo

Profissional que atua na área de TI desde 2000, focando, desde 2006, na área de banco de dados. Durante todo o período de atuação na área adquiriu conhecimento, por completo, no processo de desenvolvimento de sistemas, seja como analista de negócio e requisito, desenvolvedor ou analista de dados.

Participou, ainda, de projetos de Business Intelligence como analista de negócio e desenvolvedor de mapas etl, atuando, em certo momento, no auxilio da criação de processos para elaboração e manutenção de datamarts.

Como administrador de banco de dados pôde criar soluções de politicas de segurança, armazenamento, carga de dados, recuperação de desastres e tuning em banco de dados, tanto em Microsoft SQL Server guanto em Oracle.

Como analista de dados foi responsável por vários processos que envolvam dados tanto estruturados como semi-estruturados, como por exemplo coleta de dados, limpeza de dados, exploração de dados, criação de modelos de dados relacionais, multidimensionais e orientado a objeto, criação de estruturas de dados para bancos noSql, criação de api para verificação de qualidade de dados. Pôde também auxiliar na criação de normas e padrões de criação de objetos de banco de dados.

Possui conhecimento na linguagem SQL, Python e Java.

### **experiências**

#### 07/2015-Hoje CAST GROUP

ADMINISTRADOR DE DADOS

- Criação de soluções de ETL, dataquality, mascaramento de dados sensíveis, micro serviços e analise de dados utilizando PL/SQL, Oracle Data Integrator (ODI 12c), Python e Java como linguagem de programação, Oracle, Postgre, Mongodb e Redis como armazenamento de dados;
- · Criação e validação de modelo de dados;
- · Tuning em banco de dados;
- · Implementação de projetos big data analytics;
- · Configuração e manutenção dos serviços de Elasticsearch e Kibana;
- Indexação e pesquisa de dados utilizando Elasticsearch 7;
- · Criação de painéis utilizando Kibana 7.

#### 03/2010-04/2015 CTIS INFORMÁTICA

ANATEL e Ministério da Saúde - Brasília - DF

INEP - Brasília - DF

ANALISTA DE DADOS e de BI

- Criação de soluções de ETL, dataquality, analise de dados utilizando PL/SQL, Microsoft Integration Service e C#;
- · Criação e validação de modelo de dados;
- · Criação de painéis utilizando Microsoft Reporting Service
- · Criação de cubos de dados utlizando Microsoft Analysis Service
- · Criação de normas e padrões para modelagem de dados;
- · Criação de processos para elaboração e manutenção de datamarts;
- Migração de instâncias do Microsoft SQL Server 2000 e 2005 para Microsoft SQL Server 2008;
- Criação de procedimento para análise sintática de modelo de dados no Power Designer;
- Análise e tratamento de dados espaciais utilizados no sistema Mapa da Saúde
   Datasus- Ministério da Saúde utilizando Pentaho Data Integration.

#### 06/2008-03/2010 **CESPE-UNB**

Brasília - DF

#### ADMINISTRADOR DE BANCO DE DADOS - SQL Server

- Criação de soluções de ETL, dataquality, analise de dados utilizando PL/SQL, Microsoft Integration Service e C#;
- · Criação e validação de modelo de dados;
- Criação e implementação de políticas de backup e restauração.

#### 02/2006-06/2008 POLIEDRO INFORMÁTICA

Aneel - Brasília - DF

Brasília - DF

ADMINISTRADOR DE BANCO DE DADOS - SQL Server

- Criação de soluções de politicas de segurança, armazenamento, carga de dados, recuperação de desastres e tuning em banco de dados;
- · Criação e validação de modelo de dados;
- Criação de soluções de ETL, dataquality, analise de dados utilizando PL/SQL, Microsoft Integration Service e C#;
- · Criação de painéis utilizando Microsoft Reporting Service;
- Criação de cubos de dados utilizando Microsoft Analysis Service.

08/2005-02/2006 TELLUS SA - INFORMÁTICA E TELECOMUNICAÇÕES

DESENVOLVEDOR WEB .NET

03/2004-08/2005 **CTIS INFORMÁTICA** AGU - Brasília - DF

DESENVOLVEDOR WEB JAVA

05/2002-08/2003 **POLITEC** Brasília - DF

DESENVOLVEDOR WEB JAVA

02/2001-04/2002 **VOETUR** Brasília - DF

DESENVOLVEDOR WEB JAVA

02/2000-02/2001 **SEARCH INFORMÁTICA** Brasília - DF

DESENVOLVEDOR WEB JAVA

## educação

2006-2009 Bacharel em sistema de informação Brasília/DF

Centro universitário Euro-Americano

2019-Cursando **Pós-Graduação em Ciência de dados e big data** EAD

Puc-Minas

## certificações

03/2018 Professional Scrum Product Owner I Scrum Aliiance

03/2018 Profissional Scrum Master I Scrum Aliiance

## **cur**sos complementares

11/2018	<b>Docker</b> 10 horas	Alura
11/2018	Formação desenvolvimento em Python Web 120 horas	Alura
08/2018	Formação desenvolvimento web com Flask 110 horas	Alura
08/2018	Formação Machine Learning 30 horas	Alura
08/2018	MySQL 8 horas	Alura
08/2018	Elasticsearch 5 10 horas	Alura
08/2018	<b>Elasticsearch: Pesquisando e Analisando os seus dados</b> 20 horas	Alura
07/2018	Formação desenvolvimento java web 100 horas	Alura
07/2018	Formação desenvolvimento java 112 horas	Alura
07/2018	MongoDB 6 horas	Alura
07/2018	<b>Programação de Computadores e dispositivos móveis</b> 200 horas	IFSP
06/2018	<b>SQL Tuning - Oracle</b> 9,5 horas	Udemy
04/2018	R language 6 horas	Udemy
04/2018	Introdução a Ciência de dados 8 horas	Data Science Academy